# 请教陈版主上市公司向母公司增发股份购买母公司控制的另一子公司的交易

提问人：TGCTGL 时间：2020-02-15 15:57:09
请教一下，上市公司向母公司定向增发股份来购买母公司控制的另一子公司的行为，在上市公司的母公司单体层面来看，应该适用非货币性资产交换准则还是权益性交易？比如：A集团是上市公司B的母公司，上市公司B拟向母公司控制的子公司C的所有股东发行股份及支付现金购买其合计持有C公司100%的股权，其中 90%的股权以发行股份方式支付，剩余10%的股权以现金方式支付。
在这种情况下，从母公司AA集团单体角度来看，处置子公司C以取得上市公司B的股份这一交易，应当适用非货币性资产交换准则还是权益性交易？
A集团处置子公司C的长期股权投资的账面价值（成本）与上市公司B购入对应股权的作价（公允价值）之间的差价，在在AA集团单体角度来看，应该确认处置C公司的投资收益还是应当确认为资本公积？或者按照现金支付的比重分别确认？仅支付现金的部分确认为处置损益？

回答人：chenyiwei
在上市公司的母公司单体层面应作为一项具有商业实质的非货币性资产交换处理。该交易不涉及母公司与其更高层面的母公司之间的交易，且通常应当以标的股权的评估值成交，因此不能说该交易是不公允的。
A集团处置子公司C的长期股权投资的账面价值（成本）与上市公司B购入对应股权的作价（公允价值）之间的差价，在A集团单体角度来看，应该确认处置C公司的投资处置收益。